【裁判字號】    97,訴,3183
【裁判日期】    970930
【裁判案由】    搶奪等
【裁判全文】
臺灣臺中地方法院刑事判決              97年度訴字第3183號
公  訴  人  臺灣臺中地方法院檢察署檢察官
被      告  丙○○
                      號
                    （現另案在臺灣臺中監獄執行中）
上列被告因搶奪等案件，經檢察官提起公訴（97年度偵字第1330
8號），被告於本院行準備程序時就被訴事實為有罪之陳述，經
聽取當事人意見後，由本院裁定進行簡式審判程序，判決如下：
    主  文
丙○○竊盜，累犯，處有期徒刑陸月。又意圖為自己不法之所有
，而搶奪他人之動產，累犯，處有期徒刑壹年肆月。應執行有期
徒刑壹年捌月。
    犯罪事實
一、丙○○前於民國89年間，因搶奪、竊盜案件，經臺灣南投地
    方法院分別以89年度訴字第430號、89年度易字第822號判決
    ，判處有期徒刑1年、4月確定，嗣經合併定應執行刑為有期
    徒刑1年3月確定，經送監執行，於91年6月25日縮短刑期假
    釋出監。惟其又於假釋期間內之91年間，因搶奪案件，經臺
    灣彰化地方法院以91年度訴字第1203號判決，判處有期徒刑
    7月，上訴後經臺灣高等法院臺中分院以92年度上訴字第223
    號駁回上訴確定；復於同年間、92年間分別因竊盜、搶奪案
    件，經臺灣南投地方法院各以91年度易字第748號、92年度
    訴字第147號判決，判處有期徒刑10月、3年確定；上述3案
    嗣經減刑並定應執行刑為有期徒刑3年8月確定。其首開假釋
    旋遭撤銷，並入監接續執行殘刑6月又16日及前述有期徒刑3
    年8月，於96年7月16日縮刑期滿執行完畢出監。詎猶不知悔
    改，基於意圖為自己不法所有之犯意，為下列之犯罪行為：
(一)、於97年5月27日下午6時許，在南投縣南投市○○路○段1483
    號內唱歌時，趁乙○○不注意之際，徒手竊取乙○○所有放
    置於洗水間茶几旁之車牌號碼LIN-346號車牌1面。
(二)、又於97年5月28日上午10時許，騎乘其所有之車牌號碼LKK-6
    19號重型機車，行經在臺中縣大肚鄉○○路與大明五街附近
    （萬興路橋西端），因發現甲○○獨自1人騎乘殘障電動車
    ，認有機可乘，乃自甲○○左側行駛接近甲○○，並假意詢
    問甲○○是否不能走路，待甲○○停車後，即趁甲○○不及
    防備之際，伸手奪取甲○○左後口袋內之皮夾1只（內含榮
    民證、身分證、健保卡及現金新臺幣【下同】1000元等物）
    ，得手後，除將1000元留供己用外，即將其餘物品棄置現場
    附近。事後丙○○又將上開竊得之LIN-346號車牌以夾子加
    掛在其所有之上開機車車牌上（原車牌號碼：LKK-619號）
    ，以規避警方查緝。嗣為警調閱路口監視器過濾，並於97年
    6月3日上午10時30分許，丙○○行經臺中縣大肚鄉○○路○
    段與自由路之交岔路口時，為警欄檢稽查時逃逸，經警發現
    其機車夾掛車牌涉有重嫌而循線查獲。
二、案經臺中市警察局烏日分局報請臺灣臺中地方法院檢察署檢
    察官偵查起訴。
    理    由
一、上揭犯罪事實，業據被告丙○○於偵訊中及本院審理時坦承
    不諱，核與被害人乙○○、甲○○指述及證人即查獲員警丁○○於本院審理時具結證述之情節相符，且有員警職務報告
    兩份、扣押物品目錄表、刑案現場測繪圖兩張、照片、贓物
    認領保管單、車籍查詢基本資料等附卷可稽，足見被告之自
    白與事實相符，本件事證明確，被告犯行足堪認定。
二、核被告丙○○犯罪事實欄一、(一)所為，係犯刑法第320條第1
    項之竊盜罪；犯罪事實欄一、(二)所為，則係犯刑法第325 條
    第1項之搶奪罪。被告有如犯罪事實欄所載曾受有期徒刑執
    行完畢之前科，此有臺灣臺中地方法院檢察署刑案資料查註
    紀錄表及臺灣高等法院被告全國前案紀錄表各一份在卷足憑
    ，其於5年以內故意再犯本件有期徒刑以上之罪，為累犯，
    應依刑法第47條第1項之規定，均加重其刑。爰審酌被告有
    如犯罪事實欄之前科，素行不佳，猶不知悔悟，不思以正途
    賺取所需，竟屢為竊盜、搶奪行為，其行為殊不可取，惟念
    其竊盜、搶奪之財物，價值非鉅，犯後尚能坦承犯行，態度
    良好，及其犯罪之動機、目的、手段等一切情狀，分別量處
    如主文所示之刑，並定其應執行之刑，以資懲儆。至本件檢
    察官雖請求諭知被告應於刑之執行前令入勞動場所強制工作
    ，然保安處分係對受處分人將來之危險性所為拘束其身體、
    自由之處置，以達教化與治療之目的，為刑罰之補充制度，
    本諸法治國家保障人權之原理及刑法之保護作用，其法律規
    定之內容，應受比例原則之規範，使保安處分之宣告，與行
    為人所為行為之嚴重性，行為人所表現之危險性，及對行為
    人未來行為之期待性相當，司法院大法官會議釋字第471號
    解釋可資參照。查本件被告前雖有多次竊盜、搶奪前科，惟
    其本件犯罪為搶奪1次、竊盜1次，且其年紀已47歲，犯罪所
    得非鉅，犯後亦能坦認犯行，足見其尚具悔意，審酌其行為
    之嚴重性、行為人所表現之危險性及對於未來行為之期待性
    ，依憲法比例原則之規範，認本件量處被告如主文所示之刑
    ，已足收懲儆之效，未達須以保安處分預防矯治之程度，尚
    無施以強制工作之必要，附此敘明。
據上論斷，應依刑事訴訟法第273條之1第1項、第299條第1項前
段，刑法第320條第1項、第325條第1項、第47條第1項、第51條
第5款，判決如主文。
本案經檢察官楊朝嘉到庭執行職務
中    華    民    國    97    年    9     月    30    日
                  刑事第十四庭    法  官  洪堯讚
上正本證明與原本無異。
如不服本判決，應於收受送達後10日內向本院提出上訴書狀（應
敘述具體理由並附繕本）。
上訴書狀如未敘述理由，應於上訴期間屆滿後20日內補提理由書
於本院。
                                  書記官  沈慧玲
中    華    民    國    97    年    9     月    30    日
附錄本案論罪科刑法條
中華民國刑法第320條第1項
意圖為自己或第三人不法之所有，而竊取他人之動產者，為竊盜
罪，處 5 年以下有期徒刑、拘役或 5 百元以下罰金。
中華民國刑法第325條第1項
意圖為自己或第三人不法之所有，而搶奪他人之動產者，處 6 月
以上 5 年以下有期徒刑。


司法院資訊處製作；財團法人民間司法改革基金會備份。
